臺灣新竹地方法院刑事判決　　　　　　　 99年度訴字第314號
公　訴　人　臺灣新竹地方法院檢察署檢察官
被　　　告　蔡坤昌
上列被告因違反毒品危害防制條例案件，經檢察官提起公訴（99
年度毒偵字第1726號），因被告自白犯罪，合議庭裁定由受命法
官獨任改依簡式審判程序審理，本院判決如下：
    主  文
蔡坤昌施用第一級毒品，累犯，處有期徒刑捌月；又施用第二級
毒品，累犯，處有期徒刑肆月；應執行有期徒刑拾月。
    事  實
一、蔡坤昌前於民國88年間因施用毒品案件，經臺灣高雄地方法
    院以88年度毒聲字第6927號裁定送觀察、勒戒後，認無繼續
    施用毒品傾向，於88年12月28日執行完畢釋放出所，並由臺
    灣高雄地方法院檢察署檢察官以88年度偵緝字第2043號為不
    起訴處分確定。又於90年間因施用第二級毒品案件，經本院
    以90年度毒聲字第1508號裁定送觀察、勒戒後，認無繼續施
    用毒品傾向，於90年12月7 日執行完畢釋放出所，再經臺灣
    新竹地方法院檢察署檢察官以89年度毒偵字第2933號為不起
    訴處分確定。復於91年間因施用第一、二級毒品案件，經本
    院以91年度毒聲字第1148號裁定送強制戒治，於93年1 月9
    日因毒品危害防制條例修正停止執行而出所。刑責部分，則
    經本院以91年度訴字第806 號分別判處有期徒刑8 月、3 月
    ，並定應執行有期徒刑9 月確定，於93年9 月30日縮刑期滿
    執行完畢。後又於95年間先後因施用第一級毒品、連續施用
    第一級毒品等2 案件，經本院及臺灣高等法院以95年度訴字
    第393 號、95年度上訴字第4412號判決分別判處有期徒刑8
    月、8 月確定，再於96年間因施用第一級毒品案件，經本院
    以96年度訴字第62號判決判處有期徒刑8 月確定，上開3 案
    件經本院以96年度聲減字第422 號裁定應執行有期徒刑11月
    確定，於96年11月11日縮刑期滿執行完畢（構成累犯）。
二、詎其仍不知悔改，竟基於施用第一級毒品海洛因及第二級毒
    品安非他命之各別犯意，於99年6 月3 日凌晨之某2 個時點
    ，在其友人衛銘華位於新竹市○○路○段446 巷82號之住處
    內，以不詳方式，分別施用第一級毒品海洛因及第二級毒品
    安非他命各1 次，嗣因衛銘華另涉嫌竊盜案件，警方遂於99
    年6 月3 日11時許持臺灣苗栗地方法院核發之搜索票至衛銘
    華上開住所進行搜索，警方於搜索時發現蔡坤昌躲藏於該住
    處之3 樓頂，形跡可疑，經帶回警局查詢後發現其為毒品案
    件列管人口，經蔡坤昌同意採尿送驗結果，乃呈第一級毒品
    海洛因及第二級毒品安非他命代謝物陽性反應，始悉上情。
三、案經苗栗縣警察局竹南分局報請臺灣新竹地方法院檢察署檢
    察官偵查後起訴。
    理  由
一、本件被告蔡坤昌所犯為死刑、無期徒刑或最輕本刑為3 年以
    上有期徒刑以外之罪，其於準備程序中就被訴事實為有罪之
    陳述，經法官告知簡式審判程序之旨，並聽取公訴人之意見
    後，依刑事訴訟法第273 條之1 第1 項規定，合議庭裁定由
    受命法官獨任進行簡式審判程序，合先敘明。
二、認定被告犯罪之證據：
  (一)被告於本院最後一次準備程序及審理程序中之自白。
  (二)中山醫學大學附設醫院檢驗科藥物檢測中心於99年6 月24日
    之尿液檢驗報告1 份（99年度毒偵字第1726號卷頁8 ）。
  (三)被告親自採集封瓶之尿液檢體（檢體編號99B0175）。
  (四)苗栗縣警察局竹南分局偵辦違反毒品危害防治條例案件尿液
    鑑驗代碼對照表1份（同上偵查卷頁9）。
  (五)濫用藥物尿液檢驗檢體監管紀錄表1 份（同上偵查卷頁11）
    。
三、論罪科刑：
  (一)被告有如事實欄所載之觀察勒戒前科紀錄，有臺灣高等法院
    被告前案紀錄表 1份在卷可稽，其本次所犯分別施用第一級
    毒品海洛因、第二級毒品安非他命之2 次犯行，距離上開93
    年1 月9 日強制戒治執行完畢時間雖已逾5 年，然因被告於
    此5 年內曾再因施用毒品犯行而經法院判處罪刑確定，顯見
    觀察、勒戒並無法協助被告戒除毒癮，而無再予裁定送觀察
    、勒戒或戒治之必要，其本件之施用毒品犯行，依法即應予
    以追訴、科刑處罰。
  (二)核被告所為，係分別犯毒品危害防制條例第10條第1 項、第
    2 項之施用第一級毒品海洛因罪、施用第二級毒品安非他命
    罪。被告持有第一級毒品海洛因、第二級毒品安非他命後進
    而分別施用，其持有之低度行為均分別為施用之高度行為所
    吸收，不另論罪。被告所觸犯之上開2 罪，犯意各別、行為
    互異，應分論併罰。
  (三)被告前因上開案件受有期徒刑之宣告，甫於96年11月11日執
    行完畢，有上開被告前案紀錄表在卷可稽，其於上開徒刑執
    行完畢後5 年內，故意再犯本件有期徒刑以上之2 罪，均為
    累犯，均應依刑法第47條第1 項規定加重其刑。
  (四)爰審酌被告前已有施用毒品之不良素行，歷經觀察勒戒、強
    制戒治及徒刑宣告後猶施用之，顯見其戒毒意志不堅，本不
    宜寬貸，惟念其施用毒品乃自戕一己之身體健康，對社會造
    成之危害尚非直接鉅大，且犯後終知能坦承犯行，態度尚可
    ，又參照被告上開前科紀錄，其之前施用毒品犯行雖曾遭法
    院判處有期徒刑1 年以上，然施用毒品者戒除毒癮本有相當
    難度，被告本次再犯非必代表惡性較大，本院認非必科予較
    之前更重之刑，檢察官對被告之科刑範圍當庭亦表示請法院
    依法裁量即可（本院審理卷頁48）等一切情狀，量處如主文
    所示之刑，以期自新。
據上論斷，應依刑事訴訟法第273 條之1 第1 項、第299 條第1
項前段，毒品危害防制條例第10條第1 項、第2 項，刑法第11條
前段、第47條第1 項、第51條第5 款，判決如主文。
本案經檢察官邱宇謙到庭執行職務。
中     華    民    國    100    年    3    月    4    日
                    刑事第五庭  法  官  蔡川富
以上正本證明與原本無異。
如不服本判決應於收受本判決後10日內向本院提出上訴書狀，上
訴書狀應敘述具體理由。上訴書狀未敘述上訴理由者，應於上訴
期間屆滿後20日內補提理由書狀於本院 (均須按他造當事人之人
數附繕本 )「切勿逕送上級法院」。
中     華    民    國    100    年    3    月    4    日
                                書記官  劉雅文
附錄本案論罪科刑法條全文：
毒品危害防制條例第10條
施用第1 級毒品者，處6 月以上5 年以下有期徒刑。
施用第2 級毒品者，處3 年以下有期徒刑。